【裁判字號】    99,交聲,206
【裁判日期】    991006
【裁判案由】    違反道路交通管理處罰條例
【裁判全文】
臺灣宜蘭地方法院交通事件裁定         99年度交聲字第206號
移送機關    交通部公路總局臺北區監理所宜蘭監理站
異  議  人  甲○○
上列異議人即受處分人因違反道路交通管理處罰條例案件，對於
原處分機關即交通部公路總局臺北區監理所宜蘭監理站中華民國
99年7月21日所為之處分（原處分案號：宜監字第裁43-U0000000
0號）聲明異議，本院裁定如下：
    主  文
異議駁回。
    理  由
一、原處分意旨略以：異議人即受處分人甲○○所有之車牌號碼
    6028-MU號自用小客車，於民國99年4月29日7時30分許，行
    經高雄港第52-53號碼頭，因有「速限40公里，時速67公里
    ，超速27公里」之違規行為，為警製單舉發。原處分機關調
    查後，認異議人「汽車駕駛人行車速度，超過規定之最高時
    速20公里以上未滿40公里」之違規情節屬實，依道路交通管
    理處罰條例第40條規定裁處異議人罰鍰新臺幣1,800元，並
    依同條例第63條第1項規定記違規點數1點。
二、異議意旨略以：伊上開汽車由伊兒子邱永鈺駕駛，於99年4
    月初自宜蘭至高雄港工作，因人生地不熟，不知該處路段速
    限40公里，且該處速限提醒常被路邊怪手、工程車擋住，道
    路上的提示也被往來的車輛刷掉，對於初到該地之人實感冤
    枉，為此爰於法定期間內聲明異議，請求撤銷原處分等語。
三、按汽車駕駛人，行車速度，超過規定之最高時速，或低於規
    定之最低時速，除有第43條第1項第2款情形外，處新臺幣
    1,200元以上2,400元以下罰鍰，道路交通管理處罰條例第40
    條定有明文。另依同條例第63條第1項第1款規定，汽車駕駛
    人有第40條情形者，除依原條款處罰鍰外，並予記違規點數
    1點。
四、經查：
 (一) 異議人即受處分人甲○○所有之車牌號碼6028-MU號自用小
    客車，於民國99年4月29日7時30分許，行經高雄港第52-53
    號碼頭，因「速限40公里，時速67公里，超速27公里」違規
    ，為警製單舉發等情，為異議人所不爭執，並有內政部警政
    署高雄港務警察局99年5月14日高港警違字第U00000000號舉
    發違反道路交通管理事件通知單及採證照片各1紙在卷可稽
    ，是異議人所有之上開車輛於上揭時地，其行車速度超過規
    定之最高時速之事實，足資認定。
 (二) 異議人固抗辯該處路段速限標誌設置常被施工及停放路旁車
    輛阻擋，伊不知速限為40公里等語，惟查該路段於88年3月1
    日公告速限40公里，並於94年8月間設置雷達測速照相系統
    初期，即在系統前、後方約100公尺處設置「速限40」及「
    前有測速照相請依速限行駛」標誌，有內政部警政署高雄港
    務警察局99年7月7日高港警行字第0990008528號函暨所附公
    告及照片存卷可佐，可見本件違規地點之速限確為40公里，
    且設置雷達測速照相儀器之標示亦符合道路交通管理處罰條
    例第7條之2第3項之規定，應足以促使異議人於行經該路段
    時注意有舉發超速違規之情事。又該路段施工及停放路旁車
    輛部分，均屬非經常性，且不影響駕駛人之行為等情，亦有
    內政部警政署高雄港務警察局以上開函文在卷足佐，並經證
    人即舉發員警林秀蓁於另案調查中證稱：上開路段在測速照
    相系統前約100公尺左右有設置前有測速照相的告示牌，告
    示牌旁邊有樹擋住，但是駕駛人進入該路段應該看得到，共
    有3面標誌，駕駛人會先看到限速40，之後會看到紅底的「
    本路段設有雷達測速照相，各種車輛請勿超速行駛」告示牌
    ，之後並有「前有測速照相請依速限行駛」之告示牌，系爭
    路段很少施工，是另外1側的路段施工，因為是不同方向，
    所以不會擋住前開告示等語明確（見本院99年度交聲字第20
    9號卷第43至45頁）。異議人所執前詞抗辯，不足採信。
五、綜上所述，異議人所有之上開車輛於上揭時地，在限速40公
    里路段以每小時67公里之速度超速行駛之違規行為，堪以認
    定，原處分機關援引道路交通管理處罰條例第40條規定，裁
    處異議人罰鍰新臺幣1,800元，並依同條例第63條第1項（原
    處分漏載第1款）規定併記違規點數1點，於法並無不合，本
    件異議為無理由，應予駁回。
六、依道路交通案件處理辦法第19條，裁定如主文。
中    華    民    國    99    年    10    月    6     日
                    交通法庭  法  官  鄧晴馨
上正本證明與原本無異。
如不服本裁定，得於收受裁定正本後5日內，向本院提出抗告狀
。
                              書記官  林怡君
中    華    民    國    99    年    10    月    6     日

司法院資訊處製作；財團法人民間司法改革基金會備份。
